---
title: "dossel"
format:
  html:
    toc: true
    number-sections: true
---

# Análise de dossel

Análise de dossel de onze parcelas amostradas durante o inventário com imagem feita utilizando a câmera do celular Samsung S10e.

```{r, include = FALSE}

library( exiftoolr )
library( coveR )
library( raster ) 
library( DT )

files <- dir( getwd( ), pattern = "*.jpeg" )

res <- NULL
for ( i in 1:length( files ) ) {
  
  cv <- coveR( files[ i ], 
               which.blue = 3, 
               method = "Minimum", 
               gapmethod = "alivernini", 
               k = 0.5, 
               export.image = FALSE, 
               exif = FALSE, 
               crop = NULL )
  
  res <- rbind( res, cv )

}

res <- res[, 1:16 ]

dt <- cbind( ID = res[, 1 ],  round( res[, 2:12 ], 2 ) )

colnames( dt ) <- c( "Parcela", "gap médio", "gap grande", "gap pequeno", 
                     "fração de intervalo", "cobertura foliar", "copa florestal",
                     "porosidade aglomerada", "Índice de área foliar efetiva",
                     "Índice de área foliar real", "Índice de agregação", "k" )

```
```{r echo =FALSE}
DT::datatable( dt[ order( dt[, 1 ] ), ] )
```


# Observações

Parcela com maior quantidade de pixels na classe de gap grande (menor cobertura)

Parcela com maior quantidade de pixels na classe de gap pequeno (maior cobertura)

Parcela com maior cobertura foliar

Parcela com menor cobertura foliar

# Fotos usadas

Importante salientar que algumas parcelas apresentaram cobertura foliar de espécies nativas, o que gerou influência nas análises de dossel feitas por pixel apresentadas anteriormente.  